【裁判字號】    98,勞訴,186
【裁判日期】    990623
【裁判案由】    給付資遣費等
【裁判全文】
臺灣臺中地方法院民事判決  98年度勞訴字第186號
原      告  辛○○
原      告  庚○○○
原      告  戊○○
原      告  丙○○
原      告  己○○
原      告  乙○○
原      告  丁○○
原      告  壬○○
共      同
訴訟代理人  楊博堯律師
被      告  福偉工業股份有限公司
法定代理人  甲○○
訴訟代理人  楊盤江    律師
上列當事人間請求給付資遣費等事件，經本院於民國99年5月26
日言詞辯論終結，判決如下：
    主    文
被告應給付原告辛○○新台幣肆拾伍萬參仟伍佰零捌元；原告庚○○○新台幣參拾陸萬參仟零捌元；原告戊○○新台幣貳拾貳萬
玖仟參佰元；原告丙○○新台幣貳拾陸萬零肆佰拾捌元；原告己○○新台幣柒拾壹萬柒仟柒佰參拾柒元；原告乙○○新台幣肆拾
肆萬貳仟捌佰伍拾陸元；原告丁○○新台幣貳拾玖萬貳仟玖佰貳
拾壹元；原告壬○○新台幣貳佰貳拾壹萬陸仟壹佰肆拾伍元及均
自民國九十八年十二月二十三日起至清償日止，按年利率百分之
五計算之利息。
原告其餘之訴駁回。
訴訟費用由被告負擔。
本判決原告勝訴部分，於原告辛○○、庚○○○、戊○○、丙○○、己○○、乙○○、丁○○、壬○○依序以如附表所示之金額
為被告供擔保後，得為假執行；但被告依序以如附表所示之金額
為原告預供擔保後，得免為假執行。
原告其餘假執行之聲請駁回。
    事實及理由
壹、程序事項：
    按訴狀送達後，原告不得將原訴變更或追加他訴。但有下列
    各款情形之一者，不在此限：三、擴張或減縮應受判決事項
    之聲明者。民事訴訟法第255條第1項第3款定有明文。本件
    原告壬○○起訴原請求被告給付新台幣（下同）2,219,328
    元及自起訴狀繕本送達被告翌日起至清償日止按年利率5%計
    算之利息，嗣於民國99年5月26日變更其請求金額為2,216,
    145元及同前之利息，核屬應受判決事項聲明之減縮，揆諸
    上開法律規定，自應予准許。
貳、原告訴之聲明：
  一、被告應給付原告辛○○454,172元，及自起訴狀繕本送達
      之翌日起至清償日止，按年息百分之五計算之利息。
  二、被告應給付原告張美鳳363,008元，及自起訴狀繕本送達
      之翌日起至清償日止，按年息百分之五計算之利息。
  三、被告應給付原告戊○○230,400元，及自起訴狀繕本送達
      之翌日起至清償日止，按年息百分之五計算之利息。
  四、被告應給付原告丙○○261,658元，及自起訴狀繕本送達
      之翌日起至清償日止，按年息百分之五計算之利息。
  五、被告應給付原告己○○717,932元，及自起訴狀繕本送達
      之翌日起至清償日止，按年息百分之五計算之利息。
  六、被告應給付原告乙○○444,003元，及自起訴狀繕本送達
      之翌日起至清償日止，按年息百分之五計算之利息。
  七、被告應給付原告丁○○333,998元，及自起訴狀繕本送達
      之翌日起至清償日止，按年息百分之五計算之利息。
  八、被告應給付原告壬○○2,216,145元，及自起訴狀繕本送
      達之翌日起至清償日止，按年息百分之五計算之利息。
  九、訴訟費用由被告負擔。
  十、第一至八項之判決，請准原告供擔保宣告假執行。
參、原告起訴主張略以：
  一、原告等人至被告公司任職多年，擔任作業員等工作，嗣於
      去年以來發生金融風暴，世界經濟景氣低迷，被告公司自
      98年1月起單方排定無薪假，並扣除無薪假後給付原告等
      工資，又被告於98年10月30日公告原告等人上班至98年10
      月31日止，即被告已經終止與原告之勞動契約，雖經原告
      等請求被告依勞動基準法之規定辦理，惟被告迄今仍置之
      不理。總計被告積欠原告等98年9月、10月份之工資，暨
      資遣費與退休金等，詳如下所述，爰依勞動基準法第16條
      、第17條規定請求被告給付如聲明所示。
  二、原告辛○○部分：
      伊自78年10月7日進入被告公司工作，至98年10月31日被
      告公告終止勞動契約止，工作年資總計20年又24天，日薪
      為670元。被告積欠伊包括：(一)98年9月、10月份薪資合計
      20,776元。(二)預告期間30日之工資：20,100元（670×30
      ＝20100）。(三)資遣費：因伊98年5月至98年10月每月平均
      工資為20,546。【（20770＋20100＋20770＋20770＋2010
      0＋20770）÷6＝20546，元以下捨去，下同】，年資20年
      又24天，故資遣費計算基數為20又1/12即241/12，計
      412,632元（20546×241/12＝412632）。
  三、原告庚○○○部分：
      伊自84年10月23日進入被告公司工作，至98年10月31日被
      告公告終止勞動契約止，工作年資總計14年又8天，日薪
      為735元。被告積欠伊包括：(一)98年9月、10月份薪資：合
      計23,520元。(二)預告期間之工資：22,050元（735×30＝
      22050）。(三)資遣費：因伊98年5月至98年10月每月平均工
      資為22,540元。【（22785＋22050＋22785＋22785＋2205
      0＋22785）÷6＝22540】，原告年資14年又8天，故資遣
      費計算基數為14又1/12即169/12，計317,438元（22540×
      169/12＝317438）。
  四、原告戊○○部分：
      伊自88年4月1日進入被告公司工作，至98年10月31日被告
      公告終止勞動契約止，工作年資總計10年6月，日薪為600
      元。被告積欠伊包括：(一)98年9月、10月份薪資：合計18,
      100元。(二)預告期間之工資：18,000元（600×30＝18000
      ）。(三)資遣費：因伊98年5月至98年10月每月平均工資為
      18,400元。【（18600＋18000＋18600＋18600＋18000＋
      18600）÷6＝18400】，原告年資10年6月，資遣費計算基
      數為10又6/12即126/12，計193,200元（18400×126/12＝
      193200）。
  五、原告丙○○部分：
      伊自89年3月27日進入被告公司工作，至98年10月31日被
      告公告終止勞動契約止，工作年資總計9年7月又4天，日
      薪為730元。被告積欠伊包括：(一)98年9月、10月份薪資：
      合計22,120元。(二)預告期間之工資：21,900元（730×30
      ＝21900）。(三)資遣費：因伊98年5月至98年10月每月平均
      工資為22,386元。【（22630＋21900＋22630＋22630＋
      21900＋22630）÷6＝22386】，原告年資9年7月又4天，
      資遣費計算基數為9又8/12即116/12，計216,398元（
      22386×116/12＝216398）。
  六、原告己○○部分：
      伊自81年3月17日進入被告公司工作，至98年10月31日被
      告公告終止勞動契約止，工作年資總計17年7月又14天，
      日薪為1,150元。被告積欠伊包括：(一)98年9月、10月份薪
      資：39,005元。(二)預告期間之工資：34,500元（1150×30
      ＝34500）。(三)資遣費：因伊98年5月至98年10月每月平均
      工資為36,466元。【（36850＋35700＋36850＋36850＋35
      700＋36850）÷6＝36466】，原告年資17年7月又14天，
      資遣費計算基數為17又8/12即212/12，計644,232元（364
      66×212/12＝644232）。
  七、原告乙○○部分：
      伊自78年10月7日進入被告公司工作，至98年10月31日被
      告公告終止勞動契約止，工作年資總計20年又24天。日薪
      為655元。被告積欠伊包括：(一)98年9月、10月份薪資：19
      ,  813元。(二)預告期間之工資：19,650元（655×30＝196
      50）。(三)資遣費：因伊98年5月至98年10月每月平均工資
      為20,086元。【（20305＋19650＋20305＋20305＋19650
      ＋20305）÷6＝20086】，原告年資20年又24天，資遣費
      計算基數為20又1/12即241/12，計403,393元（20086×24
      1/12＝403393）。
  八、原告丁○○部分：
      伊自83年1月29日進入被告公司工作，至98年10月31日被
      告公告終止勞動契約止，工作年資總計15年9月又2天，日
      薪為610元。被告積欠伊包括：(一)98年9月、10月份薪資：
      18,973元。(二)預告期間之工資：18,300元（610×30＝183
      00）。(三)資遣費：因伊98年5月至98年10月每月平均工資
      為18,706元。【（18910＋18300＋18910＋18910＋18300
      ＋18910）÷6＝18706】，原告年資15年9月又2天，資遣
      費計算基數為15又10/12即190/12，計296,178元（18706
      ×190/12＝296178）。
  九、原告壬○○部分：
      伊自64年6月30日進入被告公司工作，因服兵役而於66 年
      3月13日（勞保記載3月15日退保）離開公司，服完兵役後
      再於69年3月24日（勞保記載3月25日投保）至被告公司工
      作，因家庭因素再於77年2月29日（勞保記載3月1日退保
      ）離開被告公司，惟被告公司於78年6月5日再要求原告壬○○回公司任職並答應年資保留計算。迄被告公告終止勞
      動契約止，工作年資共30年17天，縱僅計算勞退舊制年資
      （至94年6月30日），亦已達25年8月又17日，仍符合自請
      退休年資，又伊日薪為1,677元。被告積欠伊包括：(一)98
      年9月、10月份薪資：57,287元。(二)預告期間之工資：
      50,310元（1677×30＝50310）。(三)退休金：因伊98年5
      月至98年10月原告每月平均工資為51,428元。【（51987
      ＋50310＋51987＋51987＋50 310＋51987）÷6＝51428】
      ，又原告年資依勞退舊制保留年資為25年8月17天，退休
      金計算基數為41，計2,108,548元（51428×41＝0000000
      ）。
肆、被告則辯稱略以：原告等人之平均工資及預告期間工資之計
    算基礎有誤，應以終止勞動契約前六個月期間實際領取（即
    無薪假期間原應支付之薪資不應計入平均工資計算基礎）之
    薪資計算，且應扣除勞保費及健保費；否認原告壬○○在64
    年6月30日至66年3月12日期間任職於被告公司，及被告公司
    同意保留該期間年資，亦否認同意保留原告壬○○自69年3
    月24日起至77年2月29日止任職之年資，伊歷次任職期間年
    資不能併計，因其未滿55歲故不符合勞動基準法第53條第1
    款退休條件等語。並聲明請求：駁回原告之訴，如受不利判
    決，願供擔保，請准宣告免為假執行。
伍、本件經兩造協議簡化爭點如下：
  一、不爭執事項（本院逕採為判決之基礎，毋庸證明）：
    (一)原告辛○○部分：
      1.自78年10月7日任職至98年10月31日被資遣，工作年資
        20年又25天。
      2.日薪為670元。
      3.被告積欠原告98年9、10月份之工資。
      4.應告應支付原告20又1/12即241/12個月平均工資之資遣
        費。
      5.被告應支付原告30天之預告工資。
      6.原告自98年8月起至10月止請事假6天，明細如下：98年
        6月8日、9日、16日、17日、18日、22日共6天。
    (二)原告庚○○○部分：
      1.自84年10月23日任職至98年10月31日被資遣，工作年資
        14年又9天。
      2.日薪為735元。
      3.被告積欠原告98年9、10月份之工資分別為12508元及
        11773元，合計24,281元
      4.被告應支付原告30天之預告工資。
      5.被告應支付原告14又1/12即169/12個月平均工資之資遣
        費。
    (三)原告戊○○部分：
      1.自88年4月1日任職至98年10月31日被資遣，工作年資10
        年6月。
      2.日薪為600元。
      3.被告積欠原告98年9及10月份之工資18,100元。
      4.被告應支付原告30天之預告工資。
      5.被告應支付原告10又6/12即126/12個月平均工資之資遣
        費。
      6.原告自98年5月起至10月止請事假5天半，明細如下：98
        年5月5日，1天；98年5月11、12日，2天；98年6月22日
        ，1天；98年7月20日，半天；98年7月22日，1天。
    (四)原告丙○○部分：
      1.自89年3月27日任職至98年10月31日被資遣，工作年資9
        年7月又5天。
      2.日薪為730元。
      3.被告積欠原告98年9及10月份之工資22,120元。
      4.被告應支付原告30天之預告工資。
      5.被告應支付原告9又8/12即116/12個月平均工資之資遣
        費。
    (五)原告己○○部分：
      1.自81年3月13日(原告誤為17日)起任職至98年10月31 日
        被資遣，工作年資17年7月又19天。
      2.日薪為1150元。
      3.被告積欠原告98年9及10月份之工資39,005元。
      4.被告應支付原告30天之預告工資。
      5.被告應支付原告17又8/12即212/12個月平均工資之資遣
        費。
    (六)原告乙○○部分：
      1.自78年10月7日任職至98年10月31日被資遣，工作年資
        20年又25天。
      2.日薪為655元。
      3.被告積欠原告98年9及10月份之工資19,813元。
      4.被告應支付原告30天之預告工資。
      5.被告應支付原告20又1/12即241/12個月平均工資之資遣
        費。
      6.原告自98年5月起至10月止請事假2天，明細如下：98年
        9月29日，1天；98年10月26日，1天。
    (七)原告丁○○部分：
      1.自83年1月29日任職，於94年7月1日選擇適用勞退新制
        ，適用舊制之保留年資為11年5月又3天；自94年7月1日
        起至98年10月31日被資遣，適用新制之年資為4年4月。
      2.日薪為610元。
      3.被告積欠原告98年9及10月份之工資18,973元。
      4.被告應支付原告30天之預告工資。
      5.被告應支付原告依舊制計算之11又6/12即138/12個月之
        平均工資，應支付依新制計算之2又2/12即26/12個月平
        均工資之資遣費。
    (八)原告壬○○部分：
      1.69年3月24日任職，於77年2月29日離職；嗣於78年6月5
        日任職，而於98年10月31日被資遣。
      2.日薪為1,677元。
      3.被告積欠原告98年9及10月份之工資57,287元。
      4.如原告被資遣而非退休，被告應支付原告30天之預告工
        資。
  二、本件關鍵爭點：
    (一)計算勞動契約終止前六個月平均工資時，應以該期間勞工
      實際領得之工資計算或以該期間勞工應領工資（日薪乘以
      該月日數）計算？
    (二)原告壬○○是否符合勞動基準法第53條第2款自請退休之
      條件？
陸、本院得心證之理由：
  一、關於上開爭點(一)：
      按稱平均工資者，謂計算事由發生之當日前六個月內所得
      工資總額除以該期間之總日數所得之金額。工作未滿六個
      月者，謂工作期間所得工資總額除以工作期間之總日數所
      得之金額。工資按工作日數、時數或論件計算者，其依上
      述方式計算之平均工資，如少於該期內工資總額除以實際
      工作日數所得金額百分之六十者，以百分之六十計，勞動
      基準法第2條第4款定有明文。又依勞動基準法第2條第4款
      計算平均工資時，發生計算事由之當日、因職業災害尚在
      醫療中者，以及雇主因天災、事變或其他不可抗力而不能
      繼續其事業，致勞工未能工作者，其期間之工資日數均不
      列入計算，勞動基準法施行細則第2條第1款、第2款、第4
      款亦有明文規定。按勞動基準法施行細則第2條第4款既規
      定依勞動基準法第2條第4款計算平均工資時，雇主因天災
      、事變或其他不可抗力而不能繼續其事業，致勞工未能工
      作者，其期間之工資日數均不列入計算，而無薪休假核其
      性質係整體經濟環境不佳、需求驟減，導致雇主訂單減少
      ，性質上亦屬於雇主因事變或其他不可抗力而不能繼續其
      事業，致勞工未能工作之情形，計算平均工資時，其期間
      之工資日數自應不列入〔內政部（75）台內勞字第399864
      號函釋參照〕。本院認為無薪假之意義法律並未明定，但
      參酌前開函釋內容，應解為勞雇契約內容（關於非法定假
      日而未上班日，工資是否計付）在可得特定之期間內，暫
      時性的變更，並視雙方有無合意及合意之範圍等具體情事
      而異其效力，且無論有無合意，均不得違反法律強制或禁
      止之規定，此參民法第71條之規定，其理甚明。本件被告
      於系爭勞動契約終止前6個月期間，已因營業虧損，片面
      決定（即未經勞工同意）原告應休無薪假，嗣又公告終止
      勞動契約，揆諸上開法令規定及函釋意旨，自不得以該期
      間內勞工實際領得之薪資計算其平均工資。而應以其應領
      工資（日薪乘以該月之日數）為基礎計算之。
  二、關於上開爭點(二)：
    (一)按定期契約屆滿後或不定期契約因故停止履行後，未滿三
      個月而訂定新約或繼續履行原約時，勞工前後工作年資，
      應合併計算。次按勞工有左列情形之一者，得自請退休：
      一、工作十五年以上年滿五十五歲者。二、工作二十五年
      以上者。勞動基準法第10條、第53條分別定有明文。
    (二)查本件兩造關於原告壬○○是否符合自請退休條件爭執關
      鍵在於：
      1.伊自64年6月30日起至66年3月15日，合計1年8月13日期
        間是否任職被告公司：此部分事實，業據原告提出勞工
        保險投保資料表（原證20）為證，被告僅辯稱依被告公
        司現存勞工保險卡記載無法看出，自非足採。又此次原
        告壬○○離職，係為服義務役而離職，此為被告所不爭
        ，是以參照內政部75年9月17日（75）台內勞字第43862
        7號函釋（被告99年4月15日狀附被證5）意旨，此段年
        資應與後述年資併計，應無疑義。
      2.伊自69年3月24日起至77年2月29日，合計7年11月8日期
        間，被告公司是否同意保留其年資：亦有同上資料可證
        ，且此部分事實，除據原告壬○○提出原證19員工考核
        紀錄表（上有保留年資之記載）為證外，亦據證人洪若
        舜即被告公司86年間之協理或廠長（負責考核原告壬○○之考績）到庭證述屬實（證詞詳參本院99年4月28日
        言詞辯論筆錄），況被告亦自陳兩造間從未訂立書面勞
        動契約，是亦符合首開法條所訂不定期契約因故停止履
        行後，繼續履行原約之規定，而應認前後工作年資應合
        併計算。
      3.綜上，加計原告壬○○自78年6月5日起至94年6月30日
        止（勞退新制自同年7月1日起實施），計16年26日期間
        ，已達25年8月17日。故原告壬○○符合上開勞動基準
        法第53條第2款自請退休之規定，堪予認定。
  三、從而，原告所請求之下列各項總計金額及自98年12月23日
      （起訴狀繕本送達被告翌日）起均至清償日止，按法定利
      率即年利率5%計算之利息，應予准許，超過部分（即98年
      9月及10月欠薪部分，兩造主張金額之差距，原告對被告
      自認之金額不爭執，但未據此減縮或擴張其請求之總金額
      ），則屬於法無據，應予駁回：
    (一)原告辛○○部分：
      伊自78年10月7日進入被告公司工作，至98年10月31日被
      告公告終止勞動契約止，工作年資總計20年又24天，日薪
      為670元。故被告積欠伊包括：1.98年9月、10月份薪資合
      計20,776元（原告原主張21,440元）。2.預告期間30日之
      工資：20,100元（670×30＝20100）。3.資遣費：因伊98
      年5月至98年10月每月平均工資為20,546。【（20770＋
      2010 0＋20770＋20770＋20100＋20770）÷6＝20546，元
      以下捨去，下同】，年資20年又24天，故資遣費計算基數
      為20又1/12即241/12，計412,632元（20546×241/12＝
      412632）。上開三項總計4,533,508元
    (二)原告庚○○○部分：
      伊自84年10月23日進入被告公司工作，至98年10月31日被
      告公告終止勞動契約止，工作年資總計14年又8天，日薪
      為735元。故被告積欠伊包括：1.98年9月、10月份薪資：
      合計23,520元。2.預告期間之工資：22,050元（735×30
      ＝22050）。3.資遣費：因伊98年5月至98年10月每月平均
      工資為22,540元。【（22785＋22050＋22785＋22785＋
      2205 0＋22785）÷6＝22540】，原告年資14年又8天，故
      資遣費計算基數為14又1/12即169/12，計317,438元（
      22540×169/12＝317438）。上開三項總計363,008元。
    (三)原告戊○○部分：
      伊自88年4月1日進入被告公司工作，至98年10月31日被告
      公告終止勞動契約止，工作年資總計10年6月，日薪為600
      元。故被告積欠伊包括：1.98年9月、10月份薪資：合計
      18,100元（原告原主張19,200元）。2.預告期間之工資：
      18,000元（600×30＝18000）。3.資遣費：因伊98年5 月
      至98年10月每月平均工資為18,400元。【（18600＋18000
      ＋18600＋18600＋18000＋18600）÷6＝18400】，原告年
      資10年6月，資遣費計算基數為10又6/12即126/12，計
      193,200元（18400×126/12＝193200）。上開三項總計
      229,300元。
    (四)原告丙○○部分：
      伊自89年3月27日進入被告公司工作，至98年10月31日被
      告公告終止勞動契約止，工作年資總計9年7月又4天，日
      薪為730元。故被告積欠伊包括：1.98年9月、10月份薪資
      ：合計22,120元（原告原告主張23,360元）。2.預告期間
      之工資：21,900元（730×30＝21900）。3.資遣費：因伊
      98年5月至98年10月每月平均工資為22,386元。【（22630
      ＋21900＋22630＋22630＋2190 0＋22630）÷6＝22386】
      ，原告年資9年7月又4天，資遣費計算基數為9又8/12即
      116/ 12，計216,398元（22386×116/12＝216398 ）。上
      開三項總計260,418元。
    (五)原告己○○部分：
      伊自81年3月17日進入被告公司工作，至98年10月31日被
      告公告終止勞動契約止，工作年資總計17年7月又14天，
      日薪為1,150元。故被告積欠伊包括：1.98年9月、10月份
      薪資：39,005元（原告原主張39,200元）。2.預告期間之
      工資：34,500元（1150×30＝34500）。3.資遣費：因伊
      98年5月至98年10月每月平均工資為36,466元。【（36850
      ＋35700＋36850＋36850＋35 700＋36850）÷6＝36466】
      ，原告年資17年7月又14天，資遣費計算基數為17 又8/12
      即212/12，計644,232元（36466×212/12＝644232）。上
      開三項總計717,737元。
    (六)原告乙○○部分：
      伊自78年10月7日進入被告公司工作，至98年10月31日被
      告公告終止勞動契約止，工作年資總計20年又24天。日薪
      為655元。故被告積欠伊包括：1.98年9月、10月份薪資：
      19,813元（原告原主張20,960元）。2.預告期間之工資：
      19,650 元（655×30＝19650）。3.資遣費：因伊98年5月
      至98年10月每月平均工資為20,086元。【（20305＋19650
      ＋20305＋20305＋1965  0＋20305）÷6＝20086】，原告
      年資20年又24天，資遣費計算基數為20又1/12即241/12，
      計403,393元（20086×241/12＝403393）。上開三項總計
      442,856元。
    (七)原告丁○○部分：
      伊自83年1月29日進入被告公司工作，至98年10月31日被
      告公告終止勞動契約止，工作年資總計15年9月又2天，日
      薪為610元。故被告積欠伊包括：1.98年9月、10月份薪資
      ：18,973元（原告原主張19,520元）。2.預告期間之工資
      ：18,300元（610×30＝18300）。3.資遣費：因伊98年5
      月至98年10月每月平均工資為18,706元。【（18910＋
      18300 ＋18910＋18910＋18300＋18910）÷6＝18706】，
      原告年資15年9月又2天，資遣費計算基數為15又10/12即
      190/12，計296,178元（18706×190/12＝296178）。上開
      三項總計292,921元。
    (八)原告壬○○部分：
      伊自64年6月30日進入被告公司工作，因服兵役而於66 年
      3月13日（勞保記載3月15日退保）離開公司，服完兵役後
      再於69年3月24日（勞保記載3月25日投保）至被告公司工
      作，因家庭因素再於77年2月29日（勞保記載3月1日退保
      ）離開被告公司，惟被告公司於78年6月5日再要求原告壬○○回公司任職並答應年資保留計算。迄被告公告終止勞
      動契約止，工作年資共30年17天，縱僅計算勞退舊制年資
      （至94年6月30日），亦已達25年8月又17日，符合自請退
      休年資，又伊日薪為1,677元。故被告積欠伊包括：1.98
      年9月、10月份薪資：57,287元。2.預告期間之工資：50,
      310元（1677×30＝50310）。3.退休金：因伊98年5月至
      98年10月原告每月平均工資為51,428元。【（51987＋
      50310＋51987＋51987＋50310＋51987）÷6＝51428】，
      又原告年資依勞退舊制保留年資為25年8月17天，退休金
      計算基數為41，計2,108,548元（51428×41＝0000000）
      。上開三項總計2,216,145元。
  四、兩造其餘主張、陳述或舉證，經本院審酌後，認為對本院
      上開認定不生影響，爰不一一論駁。
柒、兩造均陳明願供擔保，聲請宣告假執行或免為假執行，經核
    原告勝訴部分，合於法律規定，爰分別酌定如附表所示之相
    當擔保金額予以宣告之；原告其餘假執行之聲請，因訴之駁
    回而失所依據，應併予駁回之。
捌、結論：
    本件原告之訴為一部分有理由，一部分無理由，依民事訴訟
    法第79條、第390條第2項、第392條第2項，判決如主文。
中    華    民    國    99    年    6    月     23    日
                  民事第三庭  法  官  曹宗鼎
上正本係照原本作成。
如對本判決上訴，須於送達後20日內向本院提出上訴狀。
中    華    民    國    99    年    6    月     23    日
                              書記官
附表
┌─────┬───────┬──────────┐
│原告      │應供擔保金額（│ 被告應供擔保金額   │
│          │新台幣）      │（新台幣）          │
├─────┼───────┼──────────┤
│辛○○    │  152,000元   │     453,508元      │
├─────┼───────┼──────────┤
│庚○○○  │  122,000元   │     363,008元      │
├─────┼───────┼──────────┤
│戊○○    │   77,000元   │     229,300元      │
├─────┼───────┼──────────┤
│丙○○    │   87,000元   │     260,418元      │
├─────┼───────┼──────────┤
│己○○    │  240,000元   │     717,737元      │
├─────┼───────┼──────────┤
│乙○○    │  148,000元   │     442,856元      │
├─────┼───────┼──────────┤
│丁○○    │   98,000元   │     292,921元      │
├─────┼───────┼──────────┤
│壬○○    │  739,000元   │    2,216,145元     │
└─────┴───────┴──────────┘

司法院資訊處製作；財團法人民間司法改革基金會備份。
